# 关于应收账款转项目投资的账务及税务处理

提问人：scczj 时间：2019-10-18 16:46:02
我们公司有一笔应收账款收不回来，想转成对对方公司的一个项目投资，如果是这样的话，账务要怎么处理，除了合同需要哪些附件？

回答人：chenyiwei
该事项属于债务重组，应按照该应收账款于转换日的公允价值（即该日的合同金额与坏账准备之差）转为该项项目投资的成本，借记坏账准备和相关投资科目（一般不会是长期股权投资），贷记应收账款。
除了债权转为投资款的协议（后附本企业内部的各项批准手续，以及必要的外部批文）以外，还应获取对方确认转股成功的文件，以及出资证明书等。

提问人：scczj 时间：2019-10-21 14:26:45
谢谢陈老师！这边还有个问题咨询您；我公司与 B 公司投资拍摄电视剧，我公司只出资，电视剧项目主要由 B 公司完成，合同约定，比例进行分成。
现在投资款还未全部付清，我公司是影视制作这类的企业
问题 1 、这种项目投资款，前期我做到预付账款里，如果全部付清后，进入哪个会计科目核算比较合适？
问题 2 、结转成本跟收到收益后的账务处理应该怎么做呢？

回答人：chenyiwei
一般作为其他非流动资产，分回款项时先冲成本，将成本全部回收后再收到的款项确认投资收益。期末对尚未回收的成本进行减值测试。